【裁判字號】    99,交聲,1153
【裁判日期】    990528
【裁判案由】    交管條例聲異
【裁判全文】
臺灣板橋地方法院刑事裁定            99年度交聲字第1153號
原處分機關  交通部公路總局臺北區監理所
異  議  人  甲○○
即受處分人
上列異議人即受處分人因違反道路交通管理處罰條例案件，對於
交通部公路總局臺北區監理所於民國99年5 月10日所為之北監營
裁字第裁40-A05YRA825號、第裁40-AN0000000號裁決處分，聲明
異議，本院裁定如下：
    主    文
異議駁回。
    理    由
一、原處分意旨略以：本件異議人即受處分人甲○○分別於民國
    99年1 月22日15時24分許，及同月30日19時41分許，將其所
    有之車牌號碼952-YM號營業小客車先後停放於臺北市○○路
    ○段192 號前道路，臺北市○○街8 號前巷道，因皆屬在禁
    止臨時停車處所停車之違規行為，各經警逕行舉發移送，交
    通部公路總局臺北區監理所（下稱原處分機關）乃均依道路
    交通管理處罰條例第56條第1 項第1 款，裁處異議人罰鍰新
    臺幣（下同）900 元。
二、聲明異議意旨略以：異議人確有如上將所駕車輛停放於劃設
    有紅線之禁止臨時停車處所事實，然1 月22日當天係因突感
    尿急，始在不得已情形下將車停靠路旁向騎樓商家借用廁所
    ，同月30日則是因為汽車發生故障，方有停車之舉，均非故
    意長時間停放，爰依法聲明異議云云。
三、按禁止臨時停車線，用以指示禁止臨時停車路段，本標線為
    紅色實線，禁止時間原則為全日24小時，道路交通標誌標線
    號誌設置規則第169 條定有明文。又設有禁止臨時停車標誌
    、標線處所不得臨時停車；汽車駕駛人停車時，在禁止臨時
    停車處所停車者，處新臺幣600 元以上1,200 元以下罰鍰，
    道路交通安全規則第111 條第1 項第3 款、道路交通管理處
    罰條例第56條第1 項第1 款分別定有明文。
四、經查，本件異議人先後於前揭時地，均有將其駕駛之車牌號
    碼952-YM號營業小客車停放於禁止臨時停車處所之事實，除
    為異議人所不爭執外，並有舉發員警攝得之違規照片共計5
    幀存卷可查，及臺北市政府警察局99年2月3日北市警交大字
    第A05YRA825號、99年2月5日北市警交大字第AN0000000號舉
    發違反道路交通管理事件通知單影本各乙紙在卷可稽，足信
    屬實。異議人雖表示其於1月22日當天，係因解決內急之需
    ，而將其所有之營業小客車停放於設置有禁止臨時停車線之
    路旁，惟其所有之車輛既非執行任務之消防車、警備車、救
    護車、工程救險車、外交部禮賓車、公用事業機構之工程車
    、垃圾車及傳遞郵件電報等車輛，本無道路交通安全規則第
    113條前段免罰規定之適用，再者，該路段如再往前行數家
    店面之距離，即屬劃設黃線之可予暫停區域，異議人捨此不
    為，逕將車輛停放於違規地點，顯亦非屬合理，縱論異議人
    斯時確有小解需求，此既難予歸類為如不予立刻處置，將造
    成異議人之生命、身體、自由、名譽或財產後續危難之緊急
    情狀，自不得據以免責。另觀諸異議人於99年1月30日違規
    停車狀況之卷附照片，其中清楚顯示當時車輛早已仔細停妥
    ，果如異議人所述該車存有故障情事，其在停靠之間，又怎
    能好整以暇完成緊鄰邊牆之一切駕駛動作，倘於其時，異議
    人之車輛尚有相當動力得為行進，異議人又豈能遽為此等違
    規選擇，異議人以上所辯，非但不存其他佐證可徵其說，苟
    認為真，核亦不足認其得憑以為免受本件裁罰之適法依據，
    遑論禁止臨時停車之標線劃設，既係表示縱予臨停亦非所許
    ，縱非長久停放，亦絲毫無解於異議人之前開行政違規責任
    。
五、從而，異議人既確有前後兩次在禁止臨時停車處所停車之交
    通違規事實，原處分機關依道路交通管理處罰條例第56條第
    1 項第1 款規定，分別對異議人裁處罰鍰900 元，尚無任何
    違誤可言；綜上所述，本件異議人之聲明異議均為無理由，
    應予駁回。
據上論斷，應依道路交通案件處理辦法第19條，裁定如主文。
中    華    民    國    99    年    5     月    28    日
                  交通法庭   法  官  盧軍傑
上列正本證明與原本無異。
如不服本裁定，應於裁定送達後五日內敘明抗告理由，向本院提
出抗告狀。
                             書記官  周玉茹
中    華    民    國    99    年    5     月    31    日

司法院資訊處製作；財團法人民間司法改革基金會備份。
